【裁判字號】    98,上訴,401
【裁判日期】    980501
【裁判案由】    毒品危害防制條例
【裁判全文】
臺灣高等法院臺南分院刑事判決    98年度上訴字第401號
上  訴  人
即  被  告  甲○○
                    現另案羈押於臺灣臺南看守所
上列上訴人因違反毒品危害防制條例等案件，不服臺灣臺南地方
法院98年度訴字第120號中華民國98年2月24日第一審判決（起訴
案號：臺灣臺南地方法院檢察署97年度毒偵字第3096號），提起
上訴，本院判決如下：
    主  文
上訴駁回。
    理  由
一、按刑事訴訟法第三百五十條、第三百六十一條、第三百六十
    二條、第三百六十七條規定，不服地方法院之第一審判決而
    上訴者，須提出上訴書狀，並應敘述具體理由，此為上訴必
    備之程式；如所提之書狀未敘述上訴理由，或僅曾以言詞陳
    述上訴理由者，均應於上訴期間屆滿後二十日內補提理由書
    於第一審法院。第一審法院經形式審查，認逾期未補提上訴
    理由者，應定期間先命補正；逾期未補正者，為上訴不合法
    律上之程式，應以裁定駁回。倘已提出上訴理由，但所提非
    屬具體理由者，則由第二審法院以上訴不合法律上之程式，
    判決駁回。而所謂具體理由，必係依據卷內既有訴訟資料或
    提出新事證，指摘或表明第一審判決有何採證、認事、用法
    或量刑等足以影響判決本旨之不當或違法，而構成應予撤銷
    之具體事由，始克當之（例如：依憑證據法則具體指出所採
    證據何以不具證據能力，或依憑卷證資料，明確指出所為證
    據證明力之判斷如何違背經驗、論理法則）；倘僅泛言原判
    決認定事實錯誤、違背法令、採証違法、判決不公、量刑失
    之過重或輕縱，而未依上揭意旨指出具體事由，或形式上雖
    已指出具體事由，然該事由縱使屬實，亦不足以認為原判決
    有何不當或違法者（例如：對不具有調查必要性之證據，法
    院未依聲請調查亦未說明理由，或援用證據不當，但除去該
    證據仍應為同一事實之認定），皆難謂係具體理由，而應認
    其上訴為不合法律上之程式（最高法院九十七年台上字第八
    九二號判決、九十七年台上字第三二六七號判決意旨及法院
    辦理刑事訴訟案件應行注意事項第一六二點參照）。
二、本件上訴意旨略以：上訴人即被告甲○○因受台南市警察局
    第五分局，在台南市○○路口與中華西路口持槍強迫拘提，
    然被告非屬現行犯；且於九十七年十一月十八日下午五時許
    ，執行拘提處所並非如起訴書所述之台南市○區○○路二段
    五二七巷十七號七樓之三之住所，起訴意旨與拘提處所不一
    ，其判決有刑事訴訟法第三百七十九條當然違背法令事由之
    十四款所示判決所載理由矛盾；再警員並無顯示拘票，又於
    台南市鬧區中持槍脅迫被告與同車中之妻子、女兒，強制脅
    迫拘提被告至第五分局內，拘提至今，被告均無見及拘票亦
    無簽署，此亦實質違背刑事訴訟法第七十九條之規定，綜上
    種種違法情形，顯示原審判決係違反刑事訴訟法第一百五十
    五條證據能力、自由心證、經驗法則與比例原則，執法人員
    明顯觸法，以強迫之手段招供於市民，小市民何以干服，爰
    請鈞院撤銷原判決，審慎審查被告上開所述等語。
三、經查：本件上訴人即被告甲○○雖已敘述上訴理由，但其上
    訴理由以「被告非現行犯；起訴意旨所指執行拘提處所與實
    情不一；警員未出示拘票，而於台南市鬧區中持槍脅迫被告
    與同車中之妻子、女兒，而強制脅迫拘提被告至第五分局內
    ，拘提至今，被告均無見及拘票亦無簽署，故執法人員明顯
    違法，而原審判決理由矛盾、違反刑事訴訟法第一百五十五
    條諸法則及比例原則」等情，指摘原判決不當。然查：
  (一)被告分別基於施用第一級及第二級毒品之犯意，於九十七年
    十一月十八日下午五時許，在台南市○○路二十一巷三十二
    弄二十二之一號七樓租屋處先後以摻入香菸及吸食器燒烤方
    式分別施用海洛因及安非他命，嗣於九十七年十一月十八日
    晚間九時三十分許，因被告另涉違反毒品危害防制條例案件
    ，為警在台南市○○○路與健康路口提示拘票而拘提到案（
    原判決認係在台南市○區○○路二段五二七巷十七號七樓之
    三被告住所，應予更正），經其同意搜索而扣得海洛因四小
    包（總計毛重二. 六三公克）及安非他命二小包（總計毛重
    ０. 二七公克）後，並對被告採尿送驗呈海洛因及安非他命
    代謝物陽性反應等情，業據被告分別於警、偵訊及原審供認
    在卷，並有詮昕科技股份有限公司濫用藥物尿液檢驗報告一
    紙、臺南市警察局第五分局採驗尿液編號年籍對照表一紙、
    臺南地方法院檢察署刑案資料查註紀錄表及九十三年度戒毒
    偵字第九十四號不起訴處分書一份、台南市警察局第五分局
    扣押物品目錄表一紙、初步檢驗報告單二紙、法務部調查局
    濫用藥物實驗室鑑定書一紙、照片六張附卷可稽，從而原判
    決因認被告確有於上揭時、地施用第一級毒品海洛因、第二
    級毒品安非他命之犯行，而為有罪之判決。
  (二)被告上訴雖以上開情詞置辯，但查：被告於九十七年十一月
    十九日警詢時，經員警訊及「警方於九十七年十一月十八日
    十九時四十分在『台南市○○○路、健康路口』發現你駕駛
    3721-UV號自小客車搭載劉秀惠，經警方攔查並提示拘票，
    當場在你所駕駛之3721-UV號自小客車內查獲改造槍械二支
    、子彈二十八發、海洛因毒品四小包、安非他命二包、量筒
    一支、行動電話三支、SIM卡三張、底火一盒、彈頭及彈殼
    各一個、鋼珠一盒等物，該物品是何人所有？」一節，被告
    供認「毒品及行動電話是我本人所有，槍枝及子彈、底火、
    彈頭、彈殼、鋼珠不是我的」等語（見警卷第四頁反面），
    且迄至原審審理時，均未爭執本件拘提之違法；再稽之卷附
    臺南地方法院檢察署拘票所載，該拘票上載明員警執行拘提
    之處所係在「台南市○○○路、健康路口」，經被告在拘票
    上簽名、捺指印等情，顯見員警執行拘提時，確有提示拘票
    ，從而員警執行本件拘提，尚無違背法令之情事，被告所辯
    「員警未提示拘票，非現行犯，經員警強迫拘提」云云，已
    無足取。
  (三)又觀之卷附之拘票、司法警察執行拘提報告、及扣案現場照
    片六紙等件，顯見被告遭員警拘提到案之地點係在『台南市
    ○○○路、健康路口』（見警卷第二十五、二十六、二十二
    頁），而非被告上開住所地，原判決就被告遭拘提地點顯有
    誤認。然被告確有施用第一級毒品、第二級毒品之事實，已
    如上述；而原判決就被告所犯上開罪名，亦已敘明其調查、
    取捨証據之結果及憑以認定犯罪事實之心証理由，縱令原判
    決認定被告遭警拘提之地點有誤，亦難以此即認原判決就被
    告施用第一級毒品、第二級毒品之事實認定有誤，並以此而
    認有何影響判決之結果，即從形式上觀察，原判決並無認定
    被告犯罪事實錯誤、或違背法令之情形可言，且量刑亦稱妥
    適。乃被告甲○○未依據卷內既有訴訟資料或提出新事證，
    具體指摘或表明第一審判決有何認事採證不當或違法之事由
    ，且被告上開所辯，形式上雖指出原判決關於拘提地點之認
    定有誤，然該事由亦不足以認為原判決有何不當或違法，揆
    諸前開說明，其上訴理由，自難謂係具體理由。是上訴人即
    被告甲○○之上訴顯不合法律上之程式，爰依刑事訴訟法第
    三百六十七條前段之規定，駁回其上訴，並不經言詞辯論為
    之。
四、據上論斷，應依刑事訴訟法第三百六十七條前段、第三百七
    十二條，判決如主文。
中    華    民    國    98    年    5     月    1     日
                  刑事第四庭    審判長法  官  吳志誠
                                      法  官  羅心芳
                                      法  官  陳珍如
以上正本證明與原本無異。
施用第2級毒品部分不得上訴。
其餘部分如不服本判決應於收受送達後10日內向本院提出上訴書
狀，其未敘述上訴理由者，並得於提起上訴後10日內向本院補提
理由書（均須按他造當事人之人數附繕本）「切勿逕送上級法院
」。
                                      書記官  岑  玢
中    華    民    國    98    年    5     月    1     日


司法院資訊處製作；財團法人民間司法改革基金會備份。
